【裁判字號】    97,訴,952
【裁判日期】    971016
【裁判案由】    毒品危害防制條例
【裁判全文】
臺灣士林地方法院刑事判決               97年度訴字第952號
公  訴  人  臺灣士林地方法院檢察署檢察官
被      告  甲○○
上列被告因違反毒品危害防制條例案件，經檢察官提起公訴（97
年度毒偵字第1612號)， 被告於本院準備程序中為有罪之陳述，
本院合議庭裁定由受命法官獨任依簡式審判程序審理，並判決如
下：
    主  文
甲○○施用第一級毒品，累犯，處有期徒刑壹年；扣案第一級毒
品海洛因（驗餘淨重0.0459公克）沒收銷燬，包裝海洛因之外包
裝袋壹個沒收。
    事  實
一、甲○○前因多次施用毒品案件，經送觀察勒戒及強制戒治，
    最後1 次強制戒治於民國90年1 月20日執行完畢，由臺灣臺
    北地方法院檢察署檢察官以90年度戒毒偵字第35號為不起訴
    處分確定。復因施用毒品案件，經臺灣桃園地方法院以94年
    度訴字第2524號判決處應執行有期徒刑1 年4 月確定，嗣經
    減刑為應執行有期徒刑7 月確定，於96年7 月11日因縮短刑
    期假釋出監，假釋期間於96年11月21日屆滿執行完畢。詎其
    仍未戒除毒癮，於前案強制戒治執行完畢釋放後5 年內再犯
    施用毒品罪，經法院判處罪刑確定後，復基於施用第一級毒
    品海洛因之犯意，於97年7 月21日上午10時許，在臺北市○
    ○區○○街209 之5 號1 樓住處，以將海洛因摻入香煙吸食
    之方式，施用第一級毒品海洛因。嗣經警於同年月23日上午
    11時10分許，在臺北市○○區○○街與忠義街口前盤檢查獲
    ，並當場扣得第一級毒品海洛因1 小包（驗餘淨重0.0459公
    克），嗣為警於同日經甲○○同意後採集尿液送驗呈嗎啡、
    可待因陽性反應，始悉上情。
二、案經臺北縣政府警察局新店分局報請臺灣士林地方法院檢察
    署檢察官偵查起訴。
    理  由
一、上揭犯罪事實，業據被告甲○○於本院準備程序及審理中坦
    承不諱（參見本院卷第64頁、第68-69 頁），且被告於97年
    7 月23日為警所採集之尿液，經送臺灣檢驗科技股份有限公
    司（下稱臺灣檢驗公司）以氣相層析質譜儀分析法檢驗結果
    ，呈嗎啡、可待因之陽性反應（嗎啡達76,592NG/ML ，可待
    因達11,307NG/ML） ，有臺北縣政府警察局新店分局偵辦毒
    品危害防制條例案被移送者姓名及代碼對照表、臺北縣新店
    分局97年8 月25日北縣警店偵字第0970042060號函及臺灣檢
    驗公司2008年8 月18日報告編號CH/2008/71171 號濫用藥物
    檢驗報告正本各1 紙附卷可稽（分見毒偵卷第23頁、第59頁
    、第60頁），並有扣案白色粉末1 包及照片2 張可資佐證，
    該白色粉末經送交通部民用航空局航空醫務中心毒品鑑定，
    結果為：白色粉末1 袋，實稱毛重0.2480公克（含1 袋），
    淨重0.0480公克，取樣0.0021公克，餘重0.0459公克，檢出
    Heroin（屬毒品危害防制條例第一級毒品）及Acetylcodein
    e 成分，有該中心97年8 月18日航藥鑑字第0974129 號鑑定
    書1 紙在卷可稽（見毒偵卷第59頁），又被告有多次施用毒
    品前案紀錄，經送觀察勒戒及強制戒治，最後1 次強制戒治
    於民國90年1 月20日執行完畢，由臺灣臺北地方法院檢察署
    檢察官以90年度戒毒偵字第35號為不起訴處分確定。復因施
    用毒品案件，經臺灣桃園地方法院以94年度訴字第2524號判
    決處應執行有期徒刑1 年4 月確定，嗣經減刑為應執行有期
    徒刑7 月確定，於96年7 月11日因縮短刑期假釋出監，假釋
    期間日縮短刑期執行完畢，有臺灣高等法院被告前案紀錄表
    1 份在卷足參，足認仍於前案強制戒治執行完畢釋放後5 年
    內再犯施用毒品罪，並經法院判處罪刑確定後，再犯本件施
    用第一級毒品之罪，堪以認定，應依法論科。
二、核被告甲○○所為，係犯毒品危害防制條例第10條第1 項之
    施用第一級毒品罪。被告因施用第一級毒品海洛因而持有第
    一級毒品海洛因，其持有之低度行為為施用之高度行為所吸
    收，不另論罪。末查，被告有事實欄所載論罪科刑並執行完
    畢之情形，有臺灣高等法院被告前案紀錄表1 份在卷可查，
    其受有期徒刑執行完畢後，5 年內故意再犯有期徒刑以上之
    本罪，為累犯，應依刑法第47條第1 項之規定加重其刑。爰
    審酌被告有多次施用毒品前科紀錄，經送強制戒治及經法院
    判處罪刑後，仍未能杜絕毒品之誘惑，而再次施用第一級毒
    品，顯現其意志不堅，不能戒絕毒品，惟念其施用毒品乃戕
    害自己身心健康，尚未危及他人，及犯罪後坦承犯行，態度
    尚稱良好等一切情狀，量處如主文所示之刑。
三、扣案之海洛因1 包（驗餘淨重0.0459公克），係屬第一級毒
    品，故不問是否屬犯人所有，應依毒品危害防制條例第18條
    第1 項前段之規定，予以宣告沒收銷燬之。又扣案之包裝海
    洛因用之外包裝袋1 個，有防止毒品裸露、散逸之功能，且
    既與毒品分別鑑秤其重量，與毒品即無難以析離而無法個別
    宣告沒收之情事，故扣案之包裝海洛因用之外包裝袋1 個係
    被告供施用第一級毒品海洛因犯罪所用之物，業據被告於分
    別於警詢、偵查中供明在卷（參見毒偵卷第9-10頁、第40頁
    ），爰均依刑法第38條第1 項第2 款規定併予宣告沒收。
據上論斷，應依刑事訴訟法第273 條之1 第1 項、第299 條第1
項前段，毒品危害防制條例第10條第1 項、第18條第1 項前段、
刑法第11條前段、第47條第1 項、第38條第1 項第2 款，判決如
主文。
本案經檢察官莊富棋到庭執行職務
中    華    民    國    97    年    10    月    16    日
                  刑事第四庭法  官  吳維雅
以上正本證明與原本無異。
如不服本判決，應於收受送達後10日內向本院提出上訴書狀，其
未敘述上訴理由者，應於上訴期間屆滿後20日內向本院補提理由
書狀（均須按他造當事人之人數附繕本）。
                            書記官  劉育君
中    華    民    國    97    年    10    月    16    日
毒品危害防制條例第10條
施用第一級毒品者，處 6 月以上 5 年以下有期徒刑。
施用第二級毒品者，處 3 年以下有期徒刑。


司法院資訊處製作；財團法人民間司法改革基金會備份。
